# 转回确认的递延所得税资产或负债对应科目问题

提问人：gong2816 时间：2019-06-15 07:33:02
请教陈版主，转回确认的递延所得税资产或负债，应当是根据原确认时对应的科目转回，还是应当根据转回暂时性差异对应的科目确定转回的科目？
题 1 ：将非投资性房地产转为公允价值模式投资性房地产，转换时账面价值100 （等于计税基础），公允价值为 120 ，假定所得税率10%，确认递延所得税负债 2010%=2，对应的是其他综合收益。疑问：假定当年末，账面价值因为公允价值变动而下降，从而转回了应纳税暂时性差异，此时转回递延所得税负债对应的是其他综合收益，还是所得税费用？题 2 ：将成本模式投资性房地产转为公允价值模式投资性房地产，转换时账面价值 100 （等于计税基础），公允价值为 120 ，假定所得税率 10%，确认递延所得税负债2010%=2，对应的是留存收益。疑问：假定当年末，账面价值因为公允价值变动而下降，从而转回了应纳税暂时性差异，此时转回递延所得税负债对应的是留存收益，还是所得税费用？上述会计处理有无准则方面的依据？

回答人：chenyiwei
1 、对应于所得税费用。因为投资性房地产公允价值下跌的损失是计入损益而不是冲减转换时确认的其他综合收益。
2 、同样对应于所得税费用。

提问人：gong2816 时间：2019-06-17 08:24:35
谢谢陈版主。
但如果这样的话，第一种情况原确认的递延所得税负债对应的是其他综合收益，此其他综合收益最终如何结转出去呢？

回答人：chenyiwei
后续处置该投资性房地产时，借：递延所得税负债，贷：其他综合收益；借：
其他综合收益，贷：主营业务成本。

提问人：gong2816 时间：2019-06-17 21:03:29
谢谢！
是我上面没有表达清楚。
假定计税基础不考虑折旧的影响，即计税基础固定为 100
假定 2018.1.1 将账面价值 100 万元的固定资产转为公允价值模式投资性房地产，转换时的公允价值为 120 ，此时：借：其他综合收益 25 ，贷：递延所得税负债 25
年末，因为公允价值下降 20 ，导致账面价值与计税基础均为 100 ，暂时性差异变为 0 ，按您的指导，此时应当做：借：递延所得税负债 25 ，贷：所得税费用
至此，递延所得税负债已经全部转回，账面上还有其他综合收益借方余额25
假定次年初将该投资性房地产处置，原转换时因确认递延所得税负债而产生的其他综合收益将怎么处理？

回答人：chenyiwei
处置前仍应有原其他综合收益 15 （20-5）存在。处置时：借：其他综合收益，贷：其他业务成本。